【裁判字號】    97,抗,1001
【裁判日期】    970930
【裁判案由】    聲請定其應執行刑
【裁判全文】
臺灣高等法院刑事裁定                  97年度抗字第1001號
抗  告  人
即  受刑人  甲○○
上列抗告人因聲請定其應執行刑案件，不服臺灣台北地方法院九
十七年度聲字第二０三七號，中華民國九十七年八月二十七日裁
定（聲請案號：臺灣台北地方法院檢察署九十七年度執聲字第一
三一０號），提起抗告，本院裁定如下：
    主  文
原裁定撤銷，發回臺灣台北地方法院。
    理  由
一、原審法院裁定以：抗告人即受刑人甲○○分別於附表所列日
    期犯違反毒品危害防制條例等罪，經分別判處如附表所列之
    刑，並經分別確定在案。茲檢察官聲請定其應執行之刑，經
    核認聲請為正當，爰依刑事訴訟法第四百七十七條，刑法第
    五十三條、第五十一條第五款，司法院大法官會議釋字第一
    百四十四號解釋，合併定應執行刑為有期徒刑三年四月等語
    。
二、抗告意旨略以：抗告人於應執行刑案件一覽表所列有期徒刑
    加總應為三年十五日，而裁定書所列卻為三年四月，該裁定
    主文似有違誤等語。
三、按法律上屬於法官自由裁量之事項，並非概無法律性之拘束
    。自由裁量係於法律一定之外部性界限內（以定執行刑言，
    即不得違反刑法第五十一條之規定）使法官具體選擇以為適
    當之處理；因此，法官裁量時，必須符合所適用之法規之目
    的。此外，法官裁量時更必須受法律秩序之理念所指導，此
    即所謂之自由裁量之內部性界限。關於定應執行之刑，既屬
    自由裁量之範圍，其應受此項內部性界限之拘束，要屬當然
    ，最高法院八十年台非字第四七三號判例，著有明文。
四、經查：本件抗告人犯有附表所列六罪，附表編號１、２前經
    台灣桃園地方法院九十六年度審訴字第一六四九號定應執行
    刑為十月；附表編號３、４前經台灣台北地方法院九十六年
    度訴字第一七六三號定應執行刑為一年；附表編號５、６前
    經台灣台北地方法院九十七年度訴字第九七九號定應執行刑
    為十月，此有上揭三份判決及台灣高等法院被告前案紀錄表
    在卷可稽（參見執聲卷及原審卷第一四至一六頁）。參照前
    開說明，抗告人所犯如附表編號１至６所示之罪定執行刑之
    範圍，宜在二年八月以下酌定執行刑，始符本件自由裁量之
    外部性及內部性界限。原審未察，就附表編號１至６所示之
    罪，定執行刑為有期徒刑三年四月，反較未合併定執行刑前
    為重，自屬違法。是抗告人提起抗告，指摘原審裁定不當，
    尚屬有據，為有理由，應由本院將原裁定撤銷，發回原審法
    院更為妥適處理，以維法制。
據上論斷，應依刑事訴訟法第四百十三條前段，裁定如主文。
中    華    民    國    97    年    9    月    30     日
                  刑事第十七庭  審判長法  官  趙功恆
                                      法  官  陳世宗
                                      法  官  陳憲裕
以上正本證明與原本無異。
不得再抗告。
                                      書記官  劉育妃
中    華    民    國    97    年    10    月    6     日


司法院資訊處製作；財團法人民間司法改革基金會備份。
